【裁判字號】    90,訴,1975
【裁判日期】    901130
【裁判案由】    侵權行為損害賠償
【裁判全文】
臺灣板橋地方法院民事裁定                九十年度訴字第一九七五號
    原        告  芊茂拉鍊股份有限公司
    法 定 代理人  甲○○
    被        告  弘采拉鍊有限公司
                  育揚有限公司
    兼 共     同
    法 定 代理人  丙○○    .
    共        同
    訴 訟 代理人  盧春 律師
    被        告  愷昇股份有限公司      設臺北縣五股鄉○○路十八巷一號
    兼法定代理人  乙○○      .
右當事人間請求侵權行為損害賠償事件，本院裁定如左：
        主      文
本件於臺灣板橋地方法院檢察署九十年度偵字第一三０六號、本院九十年度易字第五
十三號案件刑事訴訟終結前，停止訴訟程序。
        理      由
一、原告主張其所研發之「開口拉鍊之上檔結構改良」，曾獲頒中華民國新型第一四
    ０三八三號專利證書，並以之量產製造拉鍊販售，惟被告乙○○竟以其所設立之
    愷昇股份有限公司（以下簡稱愷昇公司）製造系爭改良型拉鍊之模具及機台，出
    售予被告丙○○及其經營之弘采拉鍊有限公司（以下簡稱弘采公司）製造拉鍊，
    再批發出賣於丙○○另行設立之育揚有限公司（以下簡稱育揚公司）於市場上大
    量削價販售，被告等明知未經專利權人即原告之同意，即製造、販賣、仿冒原告
    所有新型專利之物品及模具，獲取不正利益，已侵害原告之專利權。原告爰依專
    利法第一百零五條準用同法第八十八條及第八十九條之規定，對被告提起侵權行
    為損害賠償之訴。
    被告等則以被告愷昇公司亦擁有開口拉鍊上止新型專利第一一四六二０號專利證
    書，且與原告所有之新型專利不同，是以該專利技術及習用技術製作模具售予弘
    采公司製造拉鍊，及由育揚公司販售生產之拉鍊等情，均未侵害原告之專利權，
    故被告等不須負侵權行為損害賠償責任等語，資為抗辯。
二、查原告主張被告乙○○違反專利法之犯罪嫌疑，前經臺灣板橋地方法院檢察署以
    八十八年度偵字第二一三０九號案件偵查起訴，經本院以九十年度易字第五十三
    號判決被告乙○○無罪在案，此有該判決附卷可稽，惟原告已對上開判決提起上
    訴，尚未確定等情，業據兩造到庭陳述明確，並有臺灣高等法院被告乙○○之全
    國前案紀錄表一紙附卷足佐。次查原告主張被告丙○○違反專利法之犯罪嫌疑，
    現經臺灣板橋地方法院檢察署檢察官以九十年度偵字第一三０六號案件偵查中，
    尚未偵結等情，亦據原告到庭陳述明確，此外，復有臺灣高等法院被告丙○○之
    全國前案紀錄表一紙在卷可稽。因被告是否須對原告負侵權行為之損害賠償責任
    ，全繫於被告是否有侵害原告專利權之情事，是被告所涉犯之前開犯罪嫌疑，確
    有影響於本件訴訟之裁判，非俟刑事訴訟終結，其民事訴訟即無由判斷，本院認
    有裁定停止本件民事訴訟程序之必要。
三、依民事訴訟法第一百八十三條，裁定如主文。
中      華       民     國      九十       年     十一     月   三十    日
                        臺灣板橋地方法院民事第二庭
                            法  官  許必奇
右為正本係照原本作成。
如對本裁定抗告，須於裁定送達後十日內向本院提出抗告狀。
中      華       民     國      九十       年     十一     月   三十    日
                            書記官  許清琳


司法院資訊處製作；財團法人民間司法改革基金會備份。
